臺灣苗栗地方法院刑事判決　　　　　　　 96年度易字第778號
公　訴　人　臺灣苗栗地方法院檢察署檢察官
被　　　告　甲○○
　　　　　　　　　　（現另案在臺灣臺北分監執行中）
　　　　　　丁○○
上列被告等因竊盜案件，經檢察官提起公訴（96年度偵字第2551
號），本院判決如下：
    主  文
甲○○、丁○○結夥三人以上竊盜，各處有期徒刑陸月，如易科
罰金，以新臺幣壹仟元折算壹日。丁○○緩刑年。
    事  實
一、緣甲○○、丁○○原係男女朋友關係，二人均待業中，丙○○（待其到庭後再另行審結）則從事資源回收業，偶以每次
    新臺幣（下同）500 元至60 0元之代價，雇用甲○○、丁○○從事資源回收。詎丙○○竟意圖為自己不法之所有，於民
    國96年5 月19日下午6 時30分許，駕駛車牌號碼4005-NA 號
    自小貨車，在桃園縣八德市搭載甲○○、丁○○前往苗栗縣
    西湖鄉○○段719-37地號「臺灣電力股份有限公司」（下稱
    臺灣電力公司）電塔工地，指示甲○○、丁○○將上址電塔
    工地內之鋼筋搬運上車，而甲○○、丁○○明知該等鋼筋為
    他人所有，非廢棄物品，竟與丙○○基於共同之犯意聯絡，
    進入上開電塔工地內，徒手竊取臺灣電力公司所有之8 分鋼
    筋1.6 公尺長度23支、1 公尺長度7 支，甲○○則在自小貨
    車上把風。嗣甲○○、丁○○正將竊得之鋼筋陸續搬上自小
    貨車之際，為該工地工安人員乙○○巡視時發現而報警當場
    查獲。
二、案經苗栗縣警察局苗栗分局報請臺灣苗栗地方法院檢察署檢
    察官偵查起訴。
    理  由
壹、證據能力方面
    按被告以外之人於審判外之陳述雖不符刑事訴訟法第159 條
    之1 至之4 等4 條之規定，而經當事人於審判程序同意作為
    證據，法院審酌該言詞陳述或書面陳述作成時之情況，認為
    適當者，亦得為證據；當事人、代理人或辯護人於法院調查
    證據時，知有第159 條第1 項不得為證據之情形，而未於言
    詞辯論終結前聲明異議者，視為有前項之同意；刑事訴訟法
    第159 條之5 定有明文。查證人即工地工安人員乙○○於警
    詢中所為之陳述，雖係審判外之傳聞證據，且查無符合同法
    第159 條之1 至之4 等前4 條之情形，惟公訴人及被告二人
    未於言詞辯論終結前聲明異議，本院審酌該等證據核無違法
    取證或證明力顯然過低之情事，依該陳述作成時之狀況，並
    無不適當之情形，自得為證據，合先敘明。
貳、實體方面
一、訊據被告甲○○、丁○○固均坦承於上揭時地竊取鋼筋之事
    實，惟均辯稱：係由甲○○下手搬運、丁○○僅在一旁把風
    云云。然查，被告甲○○、丁○○於警詢、偵查中均自承其
    二人下車搬運鋼筋等情（見偵查卷第13、14、19、20、58-6
    0 頁），而證人乙○○亦證稱：伊在現場發現有一男一女正
    在搬運工地的鋼筋，警察來了之後，在現場附近發現一台自
    小貨車上面有一位駕駛等語（見偵查卷第28頁），核與被告
    二人於警詢、偵查中之供述相符，被告二人於本院審理時始
    翻異前供，辯稱：丁○○並未下手搬運，僅在一旁把風云云
    ，應係事後避重就輕之詞，不足採信。此外，並有贓物認領
    保管單1 紙、現場及贓物照片11張在卷足憑，被告甲○○、
    丁○○竊盜犯行，應堪認定。
二、核被告甲○○、丁○○所為，均係犯刑法第321 條第1 項第
    4 款之結夥3 人以上竊盜罪。被告甲○○、丁○○與丙○○
    間，就上開犯行，有犯意聯絡、行為分擔，皆為共同正犯。
    爰審酌被告甲○○時值青壯年紀，被告丁○○亦正值青春，
    竟不思循正當途徑賺取生活所需，竊取他人財物，危害社會
    治安，行為實不足取，惟念及被告二人犯後均坦承犯行，態
    度良好，所竊之物價值僅約3,600 元，並非甚鉅，且已由被
    害人領回，對被害人所造成之損害尚輕，並衡酌被告甲○○
    、丁○○智識程度不高，因生活經濟壓力鋌而走險之犯罪動
    機，暨檢察官具體求刑之範圍等一切情狀，各量處如主文所
    示之刑，並諭知易科罰金之折算標準。末查，被告丁○○前
    未曾受有期徒刑以上刑之宣告，有卷附臺灣高等法院被告全
    國前案紀錄表可參，其年紀尚輕，智識淺薄，因無業生活困
    難而一時失慮，致罹刑典，犯後坦承犯行，已見悔意，且其
    於本案並非首謀，參與程度較低，諒經此偵、審程序及刑之
    宣告，當知所警惕，而無再犯之虞，本院審酌上情，認尚無
    逕對初犯且惡性非重之被告丁○○施以短期自由刑之必要，
    所宣告之刑以暫不執行為適當，爰併予宣告緩刑3 年，以啟
    自新。
據上論斷，應依刑事訴訟法第284 條之1 、第299 條第1 項前段
，刑法第28條、第321 條第1 項第4 款、第41條第1 項前段、第
74 條第1 項第1 款，刑法施行法第1條之1，判決如主文。
本案經檢察官黃俊鳴到庭執行職務。
中　　華　　民　　國　　96　　年　　11　　月　　8 　　日
                  刑事第一庭    法　官　林佩儒
以上正本證明與原本無異。
如不服本判決，應於判決送達後10日內向本院提出上訴狀（應抄
附繕本），其未敘述上訴理由者，應於上訴期間屆滿後20日內補
提理由書狀於本院，上訴於臺灣高等法院臺中分院。告訴人或被
害人如對於本判決不服者，應具備理由請求檢察官上訴，其上訴
期間之計算係以檢察官收受判決正本之日期為準。
   　　                     　　書記官　葉俊宏
中　　華　　民　　國　　96　　年　　11　　月　　9 　　日
附錄所犯法條：
中華民國刑法第321條
（加重竊盜罪）
犯竊盜罪而有左列情形之一者，處6 月以上、5 年以下有期徒刑
：
一、於夜間侵入住宅或有人居住之建築物、船艦或隱匿其內而犯
    之者。
二、毀越門扇、牆垣或其他安全設備而犯之者。
三、攜帶兇器而犯之者。
四、結夥三人以上而犯之者。
五、乘火災、水災或其他災害之際而犯之者。
六、在車站或埠頭而犯之者。
前項之未遂犯罰之。
